【裁判字號】    97,上訴,39
【裁判日期】    970130
【裁判案由】    毒品危害防制條例
【裁判全文】
臺灣高等法院臺中分院刑事判決          97年度上訴字第39號
上  訴  人
即  被  告  乙○○
                    現因另案於臺灣臺中監獄執行中
上列上訴人因違反毒品危害防制條例案件，不服臺灣臺中地方法
院九十六年度訴字第三四四三號中華民國九十六年十一月十五日
第一審判決（起訴案號：臺灣臺中地方法院檢察署九十六年度毒
偵字第五○○四號），提起上訴，本院判決如下：
    主  文
原判決撤銷。
乙○○施用第一級毒品，累犯，處有期徒刑捌月；減為有期徒刑
肆月，如易科罰金，以新台幣壹仟元折算壹日。
    事  實
一、乙○○前曾於民國（下同）九十二年間，因施用毒品案件，
    經臺灣臺中地方法院裁定移送觀察、勒戒，後認無繼續施用
    毒品之傾向，於九十二年五月十六日執行完畢釋放，並由臺
    灣臺中地方法院檢察署檢察官為不起訴處分確定。其後乙○
    ○再於九十二年間因犯施用第一、二級毒品罪，後經臺灣臺
    中地方法院分別判處有期徒刑八月、五月，及定其應執行刑
    為有期徒刑一年確定，並於九十四年二月六日縮短刑期假釋
    出獄交付保護管束，後至九十四年三月五日假釋期滿，其假
    釋未被撤銷而執行完畢。
二、詎乙○○猶不知悔改，復於前開觀察、勒戒執行完畢釋放後
    之五年內，又基於施用第一級毒品海洛因之犯意，再於九十
    五年七月二十七日晚上八時許，在臺中縣大雅鄉○○路某一
    加油站廁所內，以注射方式施用第一級毒品海洛因一次，為
    警於同日晚上十時二十五分許，在警分局採尿送驗查獲。
三、案經臺中縣警察局豐原分局報請臺灣臺中地方法院檢察署檢
    察官偵查起訴。
    理  由
一、本案上訴人即被告乙○○（以下簡稱為被告）之上開犯罪事
    實，業據其於偵、審中，及於本院審理時，均坦白承認。其
    尿液送驗結果，有嗎啡陽性反應，並有臺中縣警察局豐原分
    局尿液檢體採集送驗紀錄表及中山醫學大學附設醫院尿液檢
    驗報告在卷可稽。此外，被告前曾於九十二年間，因施用毒
    品案件，經臺灣臺中地方法院裁定移送觀察、勒戒，後認無
    繼續施用毒品之傾向，於九十二年五月十六日執行完畢釋放
    ，並由臺灣臺中地方法院檢察署檢察官為不起訴處分確定之
    事實，亦有上開不起訴處分書、臺灣臺中地方法院檢察署刑
    案資料查註紀錄表及本院被告全國前案紀錄表附卷可據。被
    告有於受觀察、勒戒執行完畢釋放後之五年內，又施用第一
    級毒品海洛因之犯行，事證明確，堪以認定。
二、核被告所為，係犯毒品危害防制條例第十條第一項之施用第
    一級毒品罪。至於被告施用毒品前持有毒品之低度行為，已
    被其施用第一級毒品之高度行為所吸收，不另論罪。又被告
    再於九十二年間因犯施用第一、二級毒品罪，後經臺灣臺中
    地方法院分別判處有期徒刑八月、五月，及定其應執行刑為
    有期徒刑一年確定，並於九十四年二月六日縮短刑期假釋出
    獄交付保護管束，後至九十四年三月五日假釋期滿，其假釋
    未被撤銷而執行完畢之事實，亦有臺灣臺中地方法院檢察署
    刑案資料查註紀錄表及本院被告全國前案紀錄表在卷可憑。
    被告於受此有期徒刑之執行完畢後，於五年內再因故意而犯
    本案之罪，為累犯，應依法加重其刑。又修正前刑法第五十
    六條連續犯之規定，業於九十五年七月一日經立法公布廢除
    。被告經原審法院九十六年度訴字第四三四號刑事判決認定
    施用第一級毒品之時間即九十五年八月二十二日至同年九月
    十四日，亦未包含本案上開犯罪時間，且與本案犯罪時間相
    距約有一個月（被告施用第一級毒品為「集合犯」之法律見
    解為本院本案所不採），被告本案犯行顯非原審法院九十六
    年度訴字第四三四號刑事判決之效力所及，被告曾於上訴理
    由狀執此為辯，尚非可採，應予敘明。
三、原審判決就被告上開所犯予以論罪科刑，固屬有見，惟被告
    所犯依據「中華民國九十六年罪犯減刑條例」第二條第一項
    第三款之規定，應減其宣告刑二分之一，原審為本案判決時
    ，「中華民國九十六年罪犯減刑條例」已經施行，被告經核
    並無不得減刑之法定事由，原審判決疏未依據「中華民國九
    十六年罪犯減刑條例」第二條第一項第三款之規定予以減刑
    ，尚有未合。是本案被告以上開情詞提起上訴，其上訴固無
    理由，但原審判決既有上開可議之處，仍屬無可維持，應由
    本院將原審判決予以撤銷改判。爰審酌被告之品行、施用第
    一級毒品之犯罪情節、所生危害及犯後坦承犯行等一切犯罪
    情狀，仍量處有期徒刑八月。又被告犯罪在九十六年四月二
    十四日以前，所犯依據「中華民國九十六年罪犯減刑條例」
    第二條第一項第三款之規定，應減其宣告刑二分之一，爰依
    上開規定減為有期徒刑四月，並諭知易科罰金之折算標準。
四、據上論斷，應依刑事訴訟法第三百六十九條第一項前段、第
    三百六十四條、第二百九十九條第一項前段、毒品危害防制
    條例第十條第一項，刑法第十一條、第四十七條第一項、第
    四十一條第一項前段、「中華民國九十六年罪犯減刑條例」
    第二條第一項第三款、第七條、第九條，判決如主文。
本案經檢察官甲○到庭執行職務。
中    華    民    國    97    年    1     月    30    日
            刑事第三庭    審判長法  官  王  增  瑜
                                法  官  梁  堯  銘
                                法  官  廖  柏  基
上列正本證明與原本無異。
如不服本判決與於收受送達後十日內向本院提出上訴書狀，其未
敘述上訴之理由者並得於提起上訴後十日內向本院補提理由書 (
均須按他造當事人之人數附繕本)。
                                書記官  王  麗  英
中    華    民    國    97    年    1     月    30    日


司法院資訊處製作；財團法人民間司法改革基金會備份。
